---
title: "226305 edit.data Beitrag"
subtitle: "Analyse des Beziehungsnetzwerks eines Semesters"
author: "Swaran Sandhu | sandhu@hdm-stuttgart.de"
date: "Sommersemester 2020"
output: html_notebook
---

__Anleitung__  
Mit diesem Dokument können Sie einen Beitrag für edit.data erstellen. Der Schwerpunkt dabei liegt im Gegensatz zum Forschungsbericht in einem szenischen Einstieg und einer "Geschichte" aus dem Netzwerk, die einen journalistischen "Wert" hat (im Sinne des Nachrichtenwerts neu, überraschend, konfliktionär, etc.). Sie können sich dann auf diese Geschichte konzentrieren.

__Aufbau__
Umfang zwischen 500 und 1.000 Wörtern. 
2 Abbildungen/Grafiken, ggf. eine davon interaktiv einbetten (via iframe)
1 Infobox: Vorgehen und Datensatz, Link auf github account

__1. Szenischer Einstieg__
Erzeugen Sie Neugier und Interesse bei den Lesern, der unmittelbar zum Thema hinführt. 

__2. Kerngeschichte erzählen__
Beschreiben Sie die Kerngeschichte aus Ihren Daten: warum ist die Geschichte besonders relevant, gibt es vergleichbare Analysen. Folgen Sie den Daten!

__3. Visualisierung einbetten und erklären__
Folgen Sie den Daten, ein bis zwei Abbildungen des Netzwerks mit Legende zeigen ihre Geschichte. Besonders effektiv sind Vergleiche (Zeitreihen, vor/nachher, unterschiedliche Teilnetzwerke, Isolation eines Ego-Netzwerks aus dem Gesamtnetzwerk, etc.).

__4. Ausblick__
Bitte geben Sie einen Ausblick zum Kernergebnis ihrer Analyse. Wie valide sind die Ergebnisse, ist das verallgemeinerbar, etc.

__5. Infokasten__
Im Infokasten können Sie die wichtigsten Kernbegriffe der Analyse erklären und einen Link auf den Datensatz auf Github legen. 

# Beispiel Visualisierung mit Viznetwork

```{r Gesamtnetzwerk erstellen und vereinfachen, echo=FALSE, message=TRUE, warning=TRUE, paged.print=TRUE}

library(igraph)
# Einlesen der Edge- und Nodelist
el <- read.csv("https://raw.githubusercontent.com/hdm-crpr/226305/master/data/crpr2/edges.csv", header=T, as.is=T, sep = ",")
nodes <- read.csv("https://raw.githubusercontent.com/hdm-crpr/226305/master/data/crpr2/nodes.csv", header=T, as.is=T, sep = ",")
# Matrix erstellen
edgematrix <-as.matrix(el)
# Zusammenführen von Edge- und Nodelist als igraph-Objekt s
s <- graph_from_data_frame(d=edgematrix, vertices=nodes, directed=T)

# simplify Gesamtnetzwerk 
# Um die Ergebnisse der Gewichte nicht zu verfälschen, werden die Edge-Attribute relation und complicated gelöscht.
ss <- delete_edge_attr(s, "relation")
ss <- delete_edge_attr(s, "complicated")
list.edge.attributes(ss)

# mit dem Befehl simplify() lassen sich Edge-Attribute wie das Gewicht zusammenfassen. Damit ist zwar nicht mehr nachvollziehbar, um welche Beziehung es sich handelt. Dafür lassen sich die Beziehungsstärken aber besser abbilden. Dies ist später für die Analyse von dyadischen Beziehungen wichtig.
is_simple(ss)
s_sim <- simplify(ss,edge.attr.comb=list(weight="sum"))
is_simple(s_sim)
s_sim
```


```{r Visualisierung mit abgestuften Farben , fig.height=8, fig.width=12, message=TRUE, warning=TRUE, paged.print=TRUE}

sd <- degree(s_sim, mode = "all")
fine = 7
palette = colorRampPalette(c('yellow','red'))
ired = palette(fine)[as.numeric(cut(sd, breaks = fine))]

V(s_sim)$size = sd
V(s_sim)$color = ired
V(s_sim)$label = NA


plot(s_sim,
     layout=layout_with_fr,
     asp=0, 
     edge.arrow.size=.5,
     vertex.frame.color=NA,
     edge.arrow.size=.7,
     edge.color="black",
     edge.width=E(s_sim)$weight/2, #halbiert den Wert der Gewichte, um eine bessere Darstellung zu ermöglichen
     edge.curved=.2,
     edge.curved=curve_multiple(s_sim),
     main ="Übersicht Gesamtnetzwerk",
     sub="Größe und Intensität der Degrees, gewichtete Darstellung")
```



