---
title: "226305 Forschungsbericht"
subtitle: "Analyse des SpaceX Netzwerkes"
date: "WS 20/21"
author: "Ricarda Müterthies, Sebastian Brüne, Raouf Allaham, Tom Beyer | rm057@hdm-stuttgart.de, sb274@hdm-stuttgart.de, ma106@hdm-stuttgart.de, tb145@hdm-stuttgart.de"
output: html_notebook
---

# Einleitung
In unserem Netzwerk-Forschungsprojekt haben wir die Vorstandsstruktur des Raumfahrtunternehmens SpaceX und dessen Verknüpfung zu anderen Unternehmen und Projekten der Branche untersucht. Dabei lag der Schwerpunkt auf der internen Struktur des Vorstandes von SpaceX mit dessen wichtigsten Akteuren und ihren Eigenschaften. Das Raumfahrtunternehmen wurde dann in Verbindung zu anderen gestellt, um etwaige Verknüpfungen zu erkennen. Um die Vernetzung weiter darzustellen, haben wir die Internationale Raumstation ISS als übergreifendes Projekt als verbindenden Knoten zwischen den einzelnen Raumfahrtunternehmen herausgehoben. Das Ziel der Forschung war es, zu erkennen, inwiefern SpaceX und dessen Akteure mit anderen Unternehmen und Projekten verknüpft sind, durch Zusammenarbeiten, ehemalige Arbeitgeber oder persönliche Verbindungen.  

Im Folgenden werden die Forschung sowie die Generierung des Netzwerkes erklärt und dargestellt. 

# Vorarbeiten und vergleichbare Studien
## Forschungsstand

----

## Arbeitshypothesen

Anfangshypothese: Zu Beginn der Forschung waren wir der Annahme, dass ein großer Anteil der dargestellten Personen miteinander verknüpft sein müsste und viele Überschneidungen zu sehen seien würden. Die Vermutung war, dass Raumfahrtunternehmen ähnliche Vorstände hätten oder diese eng zusammenarbeiten würden. Da die Akteure in derselben Branche tätig sind, war unsere Annahme, dass viele bereits bei anderen Raumfahrtunternehmen gearbeitet hätten oder deren Akteure aus anderem Umfeld kennen würden. 

Zwischenergebnis: Nach ersten Recherchen und probeweisen Visualisierungen stellte sich das Gegenteil der Anfangshypothese heraus. Die recherchierten Akteure der jeweiligen Unternehmen bildeten einzelne Cluster mit sehr wenigen Verbindungen. 

Endergebnis: Unsere Vermutung, dass die Akteure untereinander sehr vernetzt seien und damit einhergehend die einzelnen Raumfahrtunternehmen einzelner Länder zueinander in Beziehung stünden, hat sich nicht bestätigt. Im Gegenteil hat sich herausgestellt, dass hochrangige Mitarbeiter der einzelnen Unternehmen sehr wenige Verbindungen zueinander haben. Die Unternehmen sind fast ausschließlich durch das gemeinsame Projekt ISS vernetzt. Selbst intern im Unternehmen SpaceX weisen die Akteure nur wenige Beziehungen zueinander auf. Ausnahmen bilden vereinzelte Personen, die beispielsweise die gleiche Universität besucht haben.

# Datenerhebung: Zugang, Bereinigung und Codebuch

## Zugang
Die Daten für unsere Forschung bestanden hauptsächlich aus personenbezogenen Daten der einzelnen Akteure. Diese haben wir aus frei zugänglichen Quellen wie LinkedIn und Mitarbeiterprofilen recherchiert. Unternehmenswebseiten gaben Auskunft über Vorstände und Zusammensetzungen einzelner Unternehmen. 

## Bereinigung des Datensatzes
Bei unserem Datensatz war keine Anonymisierung notwendig, da es sich um öffentliche Personen handelt. 

## Codebuch
Das [Codebuch](https://github.com/tomllb/SpaceXNetzwerk/blob/master/Codebuch.md) ist in Github hinterlegt und beschreibt verscheidene Variablen.
# Analyse und Interpretation

# Das Gesamtnetzwerk

Das gerichtete Gesamtnetzwerk umfasst 71 Knoten und 77 Beziehungen (siehe igraph-Objekt).

```{r 1. Daten zum Netzwerk, echo=FALSE, message=FALSE, warning=FALSE, paged.print=TRUE}
library(igraph)
# Einlesen der Edge- und Nodelist
el <- read.csv("https://raw.githubusercontent.com/tomllb/SpaceXNetzwerk/master/edge.csv", header=T, as.is=T, sep = ",")
nodes <- read.csv("https://raw.githubusercontent.com/tomllb/SpaceXNetzwerk/master/node.csv", header=T, as.is=T, sep = ",")
# Matrix erstellen
edgematrix <-as.matrix(el)
# Zusammenführen von Edge- und Nodelist als igraph-Objekt space
space <- graph_from_data_frame(d=edgematrix, vertices=nodes, directed=T)
space
#Parameter zu Beschreibung des Netzwerks:
#Das Netzwerk besteht aus 71 Komponenten
components(space)
##Die Dichte des Netzwerks beträgt 0,15%
edge_density(space,
             loops=FALSE)
##Der Umfang des Netzwerks beträgt 2
diameter(space)
##Pfaddistanzen: Highest: Elon Musk & ISS 
farthest_vertices(space)
```

Das SpaceX besteht aus 71 Komponenten. Die Dichte im Netzwerk beträgt 0,15% Prozent von allen möglichen Verbindungen. Die maximale Pfaddistanz beträgt 2 Schritte.

```{r 2. Erste Visualisierung des SpaceX Netzwerkes, fig.height=5, fig.width=10, message=TRUE, warning=TRUE, paged.print=TRUE}
library(igraph)
el <- read.csv("https://raw.githubusercontent.com/tomllb/SpaceXNetzwerk/master/edge.csv", header=T, as.is=T, sep = ",")
nodes <- read.csv("https://raw.githubusercontent.com/tomllb/SpaceXNetzwerk/master/node.csv", header=T, as.is=T, sep = ",")
edgematrix <-as.matrix(el)
space <- graph_from_data_frame(d=edgematrix, vertices=nodes, directed=T)
#Erste Visualisierung des SpaceX Netzwerkes zur Darstellung
plot(space,
     edge.arrow.size=0.5,
     layout=layout_nicely,
     main="SpaceX: Erste Visualiserung des Netzwerks",
     asp=0,
     vertex.size=2)
```

*Erste Visualiserung des Gesamtnetzwerk*
Die erste Visualiserung zeigt, dass das Gesamtnetzwerk aus vielen einzelnen Gruppen besteht (Cluster), welche sich bilden, aber jeweils mit einem Hauptakteur verbunden sind. Dabei ist zu beachten, dass hier keine Unterscheidung zwischen Akteuren vorliegt. Alle werden gleich behandelt und gleich visualisiert. 



```{r 3. Vertexattribute}
#Netzwerkattribute: Node
list.vertex.attributes(space) 
#Auslesen der Attribute
vertex.attributes(space)$name
vertex.attributes(space)$sex
vertex.attributes(space)$type
```

Das SpaceX Netzwerk besitzt folgende Vertex Attribute:
 
*Vertex-Attribute* 
- name: Name des Knotens 
- sex:  1 male, 2 female, 3 diverse
- type: Unterscheidung zwischen Mensch, Unternehmen und Projekt: 1=Mensch, 2=Unternehmen, 3=Projekt


```{r 4. Edgeattribute}
#Netzwerkattribute: Edge
list.edge.attributes(space)
#Auslesen der Attribute
edge.attributes(space)$activ
edge.attributes(space)$time
edge.attributes(space)$position
```

Das SpaceX Netzwerk besitzt folgende Edge Attribute:

*Edge-Attribute*
- position: Position im Vorstand: CEO/Vorstand = 1, Präsident/in = 2, Vizepräsident/in = 3,     Chefingeniur/Landingengineer = 4, 5=Director/Generel/Chief/Vorstandsvorsitzende/r, 6=Member
- time: Zeit im Vorstand: 1 = ein bis vier Jahre, 2 = fünf bis neun Jahre, 3 = zehn Jahre oder länger
- activ: Zeigt ob Person aktiv oder passiv im Unternehmen ist: 1=aktiv, 2=war im Unternehmen


```{r 5. Erstellen Teilnetzwerk nach Geschlechtern, fig.height=10, fig.width=10, message=FALSE, warning=FALSE, paged.print=FALSE}
el <- read.csv("https://raw.githubusercontent.com/tomllb/SpaceXNetzwerk/master/edge.csv", header=T, as.is=T, sep = ",")
nodes <- read.csv("https://raw.githubusercontent.com/tomllb/SpaceXNetzwerk/master/node.csv", header=T, as.is=T, sep = ",")
edgematrix <-as.matrix(el)
spacegeschlecht <- graph_from_data_frame(d=edgematrix, vertices=nodes, directed=T)
spacegeschlecht
# Defnierung der Farben
V(spacegeschlecht)[V(spacegeschlecht)$sex == 2]$color <- "pink" #weiblich
V(spacegeschlecht)[V(spacegeschlecht)$sex == 1]$color <- "lightblue" #männlich

#Visualisierung des Netzwerkes
plot(spacegeschlecht,
     
     edge.arrow.size=.1,
     vertex.size=5,
     layout=layout_with_kk,
     edge.curved=curve_multiple(spacegeschlecht),
     main="Netzwerk nach Geschlechtern",
     sub="Pink=Weiblich, Blau=Männlich")
```

Die Teilnetzwerke zeigen den Frauen- und Männeranteil im gesamten Netzwerk. Ganz klar sticht die Dominanz des männlichen Geschlechts in Raumfahrtunternehmen heraus.

```{r 6. Aufteilen in Teilnetzwerke , fig.height=5, fig.width=10, message=FALSE, warning=FALSE, paged.print=FALSE}

#Unterteilung in Unis und Positionen
#SpaceX und NASA unterscheiden

```

```{r 7. Komponenten im Netzwerk, fig.height=5, fig.width=10, message=FALSE, warning=FALSE, paged.print=FALSE}
# Komponentenanzahl im Netzwerk: 1 Komponente verhanden
count_components(space)

#erklären oder rauslöschen

```

```{r 8. Cluster im Netzwerk, fig.height=7, fig.width=12, message=FALSE, warning=FALSE, paged.print=FALSE}
# Anzahl der Clusters im Netzwerk
clusters(space)
#Komponenten werden aufgetrennt
space_cluster <- decompose.graph(space)
space_cluster
#...und neu benannt
space_cluster1 <- space_cluster [[1]]
space_cluster1
#Erstellung eines Walktrap-Cluster
?cluster_walktrap()
cl <- cluster_walktrap(space_cluster1)
modularity(cl)
membership(cl)
plot(cl, space_cluster1, 
     main="Walktrapcluster des Netzwerkes",
     vertex.size=5,
     vertex.label=NA)
#Erstellung eines Edge Betweenness Cluster
?cluster_edge_betweenness()
eb <- cluster_edge_betweenness(space_cluster1)
eb
plot(eb, space_cluster1, 
     main="Edge Betweenness Cluster des Netzwerkes",
     vertex.size=5,
     vertex.label=NA)
#Zusatz: Degree und Betweenness-Zentralität
degree1 <- degree(space, normalized=T)
degree1
betweenness1 <- betweenness(space, normalized=T)
betweenness1
 
par(mfrow=c(1,2), mar=c(0,0,2,1)) 
#Visualisierung der Werte
plot(space,
     layout=layout_nicely,
     vertex.size=ds*50,
     vertex.label=NA,
     vertex.color="blue",
     vertex.frame.color=NA,
     edge.color="black",
     main = "Degree-Verteilung")
plot(space,
     layout=layout_nicely,
     vertex.size=bs*50,
     vertex.label=NA,
     vertex.color="orange",
     vertex.frame.color=NA,
     edge.color="black",
     main = "Closeness")
par(mfrow=c(1,2), mar=c(0,0,2,1)) 
par(mfrow=c(1,1), mar=c(0,0,2,1)) 
```
Clusteranalyse: ------------------ ERKLÄREN


```{r 9. Cliquen im Netzwerk, fig.height=7, fig.width=12, message=FALSE, warning=FALSE, paged.print=FALSE}
#Größte CLique
largest_cliques(space)
#Es exisiteren 77 Cliquen im Netzwerk
max_cliques(space)

#fortführend und erklären
```

```{r 10. Ego Netzwerk höhster Degreewert & höhster Betweennesswert, fig.height=5, fig.width=10, message=FALSE, warning=FALSE, paged.print=FALSE}
#SpaceX hat die meisten verbundenen Knoten (22)
ego_size(space)
#SpaceX hat als Knoten den höchsten Degree Wert (21)
degree(space)
#SpaceX hat auch den höhsten Betweennesswert (89)
betweenness(space)
#Erstellung des Ego-Netzwerkes von SpaceX
spaceXego <- make_ego_graph(space, order = 1, nodes = V(space)$name == "SPACEX", mode ="all")
spaceXego
spaceXego1 <- spaceXego [[1]]
spaceXego1
V(spaceXego1)[V(spaceXego1)$name == "SPACEX"]$color <- "red"
plot(spaceXego1,
     layout=layout_with_kk,
     vertex.label=V(space)$ID,
     vertex.label.color="black",
     vertex.frame.color="white",
     edge.color="black",
     main="Ego Netzwerk von SpaceX")
```
XXX (Recherche Edge und Betweenees Netzwerk Literatur) Kleine Erklärung zu Degree und Betweenness Werten!! fortführend...

```{r 11. Zentralitätsmaße im Netzwerk, fig.height=7, fig.width=12, message=FALSE, warning=FALSE, paged.print=FALSE}

#noch nicht bearbeitet
```

XXX erklären

```{r 12. Closeness, Eigenvector und K-Core im Netzwerk, fig.height=7, fig.width=12, message=FALSE, warning=FALSE, paged.print=FALSE}
#Closenesswert
closeness(space)
#Eigenvector
eigen_centrality(space)
#K-Core
coreness(space)
```

XXX  CLoseness Eigenvector mit Lektüre erklären

## 13 Projekte ISS

-> ISS analyse wer hängt zusammen und verdeutlichen



### 14 ...................


```{r 15. Gesamtnetzwerk & Visualiserung, fig.height=5, fig.width=10, message=FALSE, warning=FALSE, paged.print=FALSE}


#Next Stage alles visualisieren mit aufgetrennten akteuren bla bla



```

# 16. Diskussion: Fazit, Limitationen und Ausblick

# Anlage
## Literatur
-> Netzwerkliteratur reinpasten

- LINKED IN - und co.

## Codebuch

https://github.com/tomllb/SpaceXNetzwerk/blob/master/Codebuch.md

## Datenmaterial und Skript

---

## Team, Arbeitsaufwand und Lessons Learned

Recherche: xx Hours
Forschungsbericht: xx Hours
