---
title: "226305 Forschungsbericht"
author: Ricarda Müterthies, Sebastian Brüne, Raouf Allaham, Tom Beyer | rm057@hdm-stuttgart.de,
  sb274@hdm-stuttgart.de, ma106@hdm-stuttgart.de, tb145@hdm-stuttgart.de
date: "WS 20/21"
output:
  pdf_document: default
  html_notebook: default
subtitle: Analyse der Vorstände von Raumfahrtunternehmen mit Schwerpunkt auf SpaceX 
---

# Einleitung
In unserem Netzwerk-Forschungsprojekt haben wir die Vorstandsstruktur des Raumfahrtunternehmens SpaceX und dessen Verknüpfung zu anderen Unternehmen und Projekten der Branche untersucht. Dabei lag der Schwerpunkt auf der internen Struktur des Vorstandes von SpaceX mit dessen wichtigsten Akteuren und ihren Eigenschaften. Das Raumfahrtunternehmen wurde dann in Verbindung zu anderen gestellt, um etwaige Verknüpfungen zu erkennen. Um die Vernetzung weiter darzustellen, haben wir die Internationale Raumstation ISS als übergreifendes Projekt als verbindenden Knoten zwischen den einzelnen Raumfahrtunternehmen herausgehoben. Das Ziel der Forschung war es, zu erkennen, inwiefern SpaceX und dessen Akteure mit anderen Unternehmen und Projekten verknüpft sind, durch Zusammenarbeiten, ehemalige Arbeitgeber oder persönliche Verbindungen.  

Im Folgenden werden die Forschung sowie die Generierung des Netzwerkes erklärt und dargestellt. 

# Vorarbeiten und vergleichbare Studien
## Forschungsstand

Der aktuelle Forschungsstand zeigt somit noch keine Studien zum hier untersuchten Thema. Forschung zu der Zusammensetzung des SpaceX Vorstandes und deren Verknüpfung zu anderen Raumfahrtunternehmen und Projekten ist bisher nicht vorhanden. Ein privates amerikanisches Raumfahrtunternehmen wurde bisher nicht in den internationalen Kontext gesetzt und auf personelle Verknüpfungen intern wie extern untersucht. Die vorliegende Arbeit schließt damit eine Forschungslücke.

## Vergleichbare Studien

Recherchen nach Studien mit vergleichbaren Thematiken wie Raumfahrtindustrie, Raumfahrtunternehmen oder Projekte wie die ISS haben ergeben, dass es bisher sehr wenige Studien in diesen Bereichen gibt. Bisher zeigt die Forschung den Zusammenhang von privaten und staatlichen Raumfahrtunternehmen und deren Verknüpfung auf persönlicher sowie projekt-bezogener Basis nicht auf. Besonders deutsche Studien sind kaum zu finden, Studien auf englischer Sprache behandeln entfernt verwandte Themen. Dazu zählen unter anderem autonome Technologie, Organisationsstrukturen und Kommunikation der NASA und Innovationsprozesse der Space-Industry.

## Arbeitshypothesen

Anfangshypothese: Zu Beginn der Forschung waren wir der Annahme, dass ein großer Anteil der dargestellten Personen miteinander verknüpft sein müsste und viele Überschneidungen zu sehen seien würden. Die Vermutung war, dass Raumfahrtunternehmen ähnliche Vorstände hätten oder diese eng zusammenarbeiten würden. Da die Akteure in derselben Branche tätig sind, war unsere Annahme, dass viele bereits bei anderen Raumfahrtunternehmen gearbeitet hätten oder deren Akteure aus anderem Umfeld kennen würden. 

Zwischenergebnis: Nach ersten Recherchen und probeweisen Visualisierungen stellte sich das Gegenteil der Anfangshypothese heraus. Die recherchierten Akteure der jeweiligen Unternehmen bildeten einzelne Cluster mit sehr wenigen Verbindungen. 

Endergebnis: Unsere Vermutung, dass die Akteure untereinander sehr vernetzt seien und damit einhergehend die einzelnen Raumfahrtunternehmen einzelner Länder zueinander in Beziehung stünden, hat sich nicht bestätigt. Im Gegenteil hat sich herausgestellt, dass hochrangige Mitarbeiter der einzelnen Unternehmen sehr wenige Verbindungen zueinander haben. Die Unternehmen sind fast ausschließlich durch das gemeinsame Projekt ISS vernetzt. Selbst intern im Unternehmen SpaceX weisen die Akteure nur wenige Beziehungen zueinander auf. Ausnahmen bilden vereinzelte Personen, die beispielsweise die gleiche Universität besucht haben.

# Datenerhebung: Zugang, Bereinigung und Codebuch

## Zugang
Die Daten für unsere Forschung bestanden hauptsächlich aus personenbezogenen Daten der einzelnen Akteure. Diese haben wir aus frei zugänglichen Quellen wie LinkedIn und Mitarbeiterprofilen recherchiert. Unternehmenswebseiten gaben Auskunft über Vorstände und Zusammensetzungen einzelner Unternehmen. 

## Bereinigung des Datensatzes
Bei unserem Datensatz war keine Anonymisierung notwendig, da es sich um öffentliche Personen handelt. 

## Codebuch
Das [Codebuch](https://github.com/tomllb/SpaceXNetzwerk/blob/master/Codebuch.md) ist in Github hinterlegt und beschreibt verscheidene Variablen.
# Analyse und Interpretation

# Das Gesamtnetzwerk

Das gerichtete Gesamtnetzwerk umfasst 71 Knoten und 77 Beziehungen (siehe igraph-Objekt).

```{r 1. Daten zum Netzwerk, echo=FALSE, message=FALSE, warning=FALSE, paged.print=TRUE}
library(igraph)
# Einlesen der Edge- und Nodelist
el <- read.csv("https://raw.githubusercontent.com/tomllb/SpaceXNetzwerk/master/edge.csv", header=T, as.is=T, sep = ",")
nodes <- read.csv("https://raw.githubusercontent.com/tomllb/SpaceXNetzwerk/master/node.csv", header=T, as.is=T, sep = ",")
# Matrix erstellen
edgematrix <-as.matrix(el)
# Zusammenführen von Edge- und Nodelist als igraph-Objekt space
space <- graph_from_data_frame(d=edgematrix, vertices=nodes, directed=T)
space
#Parameter zu Beschreibung des Netzwerks:
#Das Netzwerk besteht aus 71 Komponenten
components(space)
#Die Dichte des Netzwerks beträgt 0,15%
edge_density(space,
             loops=FALSE)
##Der Umfang des Netzwerks beträgt 2 Schritte (Wert des Programms)
diameter(space)
##Pfaddistanzen: Highest: Elon Musk & ISS 
farthest_vertices(space)
```

# Schlussfolgerung
Das Netzwerk besteht aus 71 Komponenten. Die Dichte im Netzwerk beträgt 0,15% Prozent. Das lässt daraus interpretieren, dass die Organisationen hauptächlich alleine arbeiten und die Beziehungen untereinander gering sind. Die maximale Pfaddistanz beträgt 2 Schritte. Von einem zu einem anderen Punkt sind es maximal 2 Schritte. Elon Musk und die ISS besitzen die höchste Pfaddistanz. Das Gesamtnetzwerk ist gerichtet.

## Erklärung:
An der ***Dichte*** eines Netzwerks lässt sich zeigen, welcher Anteil der theoretisch möglichen Zweierbeziehungen empirisch realisiert worden ist. Meistens nimmt die Dichte mit zunehmender Netzwerkgröße ab. (Baur, 2014)
Zudem gilt die Annahme, dass ein Netzwerk, das einen hohen Dichte-Grad aufweist, hauptsächlich aus starken Beziehungen besteht. (Stegbauer & Häußling, 2010)

Aus struktureller Sicht gibt es vollständig Verbundene Graphen sowie solche, die unverbunden beziehungsweise nur teilweise verbunden sind. Unverbundene Graphen lassen sich in Teilgraphen zerlegen, bei denen keine Pfade zwischen den Knoten der verschiedenen Teilgraphen bestehen. Als ***Komponenten*** werden maximal in sich verbundene Teilgraphen bezeichnet, die zu einem übergeordneten Graphen gehören. (Stegbauer & Häußling, 2010)

Ein Netzwerk kann ***gerichtet*** sein, beziehungsweise kann die Richtung einer Beziehung dargestellt werden. Dies bezieht sich auf einseitige Handlungen im Gegensatz zu wechselseitigen Handlungen. (Baur, 2014)




```{r 2. Erste Visualisierung des SpaceX Netzwerkes, fig.height=5, fig.width=10, message=TRUE, warning=TRUE, paged.print=TRUE}
library(igraph)
el <- read.csv("https://raw.githubusercontent.com/tomllb/SpaceXNetzwerk/master/edge.csv", header=T, as.is=T, sep = ",")
nodes <- read.csv("https://raw.githubusercontent.com/tomllb/SpaceXNetzwerk/master/node.csv", header=T, as.is=T, sep = ",")
edgematrix <-as.matrix(el)
space <- graph_from_data_frame(d=edgematrix, vertices=nodes, directed=T)
#Erste Visualisierung des SpaceX Netzwerkes zur Darstellung
plot(space,
     edge.arrow.size=0.5,
     layout=layout_nicely,
     main="SpaceX: Erste Visualiserung des Netzwerks",
     asp=0,
     vertex.size=2)
```

*Erste Visualiserung des Gesamtnetzwerk*
Die erste Visualiserung zeigt, dass das Gesamtnetzwerk aus vielen einzelnen Gruppen besteht (Cluster), welche sich bilden, aber jeweils mit einem Hauptakteur verbunden sind. Dabei ist zu beachten, dass hier keine Unterscheidung zwischen Akteuren vorliegt. Alle werden gleich behandelt und gleich visualisiert. Die verschiedene Gruppen bestehen aus Personen der Organisationen sowie Projekten, welche in den Organisationen verfolgt werden.


```{r 3. Vertexattribute}
#Netzwerkattribute: Node
list.vertex.attributes(space) 
#Auslesen der Attribute
vertex.attributes(space)$name
vertex.attributes(space)$sex
vertex.attributes(space)$type
```

# Das *Netzwerk* besitzt folgende Vertex Attribute:
 
*Vertex-Attribute* 
- name: Name des Knotens 
- sex:  1 male, 2 female, 3 diverse
- type: Unterscheidung zwischen Mensch, Unternehmen und Projekt: 1=Mensch, 2=Unternehmen, 3=Projekt

## Erklärung



```{r 4. Edgeattribute}
#Netzwerkattribute: Edge
list.edge.attributes(space)
#Auslesen der Attribute
edge.attributes(space)$activ
edge.attributes(space)$time
edge.attributes(space)$position
```

Das *Netzwerk* besitzt folgende Edge Attribute:

*Edge-Attribute*
- position: Position im Vorstand: CEO/Vorstand = 1, Präsident/in = 2, Vizepräsident/in = 3, Chefingeniur/Landingengineer = 4, 5=Director/Generel/Chief/Vorstandsvorsitzende/r, 6=Member
- time: Zeit im Vorstand: 1 = ein bis vier Jahre, 2 = fünf bis neun Jahre, 3 = zehn Jahre oder länger
- activ: Zeigt ob Person aktiv oder passiv im Unternehmen ist: 1=aktiv, 2=war im Unternehmen

## Erklärung

Die ***Kanten*** eines Netzwerkes und damit die Beziehungen, die erfasst werden, werden als Edges bezeichnet. (Baur, 2014)

```{r 5. Erstellen Teilnetzwerk nach Geschlechtern, fig.height=10, fig.width=15, message=FALSE, warning=FALSE, paged.print=FALSE}
el <- read.csv("https://raw.githubusercontent.com/tomllb/SpaceXNetzwerk/master/edge.csv", header=T, as.is=T, sep = ",")
nodes <- read.csv("https://raw.githubusercontent.com/tomllb/SpaceXNetzwerk/master/node.csv", header=T, as.is=T, sep = ",")
edgematrix <-as.matrix(el)

 

spacegeschlecht <- graph_from_data_frame(d=edgematrix, vertices=nodes, directed=T)
spacegeschlecht
# Defnierung der Farben
V(spacegeschlecht)[V(spacegeschlecht)$sex == 2]$color <- "pink" #weiblich
V(spacegeschlecht)[V(spacegeschlecht)$sex == 1]$color <- "lightblue" #männlich
V(spacegeschlecht)[V(spacegeschlecht)$sex > 2 ]$color <- "grey" 

#Visualisierung des Netzwerkes

plot(spacegeschlecht,
     asp=0,
     edge.arrow.size=.1,
     vertex.size=5,
     layout=layout_with_kk,
     edge.curved=curve_multiple(spacegeschlecht),
     main="Netzwerk nach Geschlechtern",
     sub="Pink=Weiblich, Blau=Männlich, Black=Kein Geschlecht")

par(mar=c(0,0,0,0)) 
```

Das Teilnetzwerk zeigt den Frauen- und Männeranteil im gesamten Netzwerk. Ganz klar sticht die Dominanz des männlichen Geschlechts in Raumfahrtunternehmen heraus. Dabei ist zu beachten, dass die schwarzen Knoten Projekte, Organisationen und Universitäten darstellen. Diese besitzen selbstverständlich kein Geschlecht, müssen aber im Netzwerk vorhanden sein, um die Beziehungen der Akteure zu visualisieren.

```{r 6. Aufteilen in Aktiv/Passiv Arbeitsverhätnis, fig.height=10, fig.width=15, message=FALSE, warning=FALSE, paged.print=FALSE}
library(igraph)
el <- read.csv("https://raw.githubusercontent.com/tomllb/SpaceXNetzwerk/master/edge.csv", header=T, as.is=T, sep = ",")
nodes <- read.csv("https://raw.githubusercontent.com/tomllb/SpaceXNetzwerk/master/node.csv", header=T, as.is=T, sep = ",")
edgematrix <-as.matrix(el)

space <- graph_from_data_frame(d=edgematrix, vertices=nodes, directed=T)
space

#Definiert die Farben der Aktiven und Inaktiven Akteure
E(space)[E(space)$activ == " 1"]$color <- "99" #Aktives Arbeitsverhältnis
E(space)[E(space)$activ == " 2"]$color <- "red" #Passives Arbeitsverhältnis
V(space)[V(space)$type == "1"]$color <- "white" #Menschen
V(space)[V(space)$type == "2"]$color <- "grey" #Organisationen
V(space)[V(space)$type == "3"]$color <- "#F5F6CE" #Projekte

#Visualisierung
plot(space,
     asp=0,
     layout=layout_nicely,
     vertex.size=5,
     edge.arrow.size=2,
     main="Aktives und Passives Arbeitsverhältnis Netzwerk")

```

In diesem Teilnetzwerk unterscheiden wir zwischen eines aktuellen und ehmaligen Berschäftigungsverhältnisses der einzelnen Personen bei den Raumfahrtunternehmen. Unser Rechercheergebnis zeigt einen Wechsel von Personal innerhalb der Organisationen SpaceX und NASA. Die Beschäftigten der Nicht-US Unternehmen verbleiben in ihren eigenen Raumfahrtunternehmen, es findet kein Austausch statt. Die Farbe der Beziehungen wird in grün und rot aufgeteilt um das aktive und passive Verhältnis besser zu visualisieren. Die hellgelben Nodes vertreten Projekte, welche keine aktiven oder passiven Beziehungen aufweisen.


```{r 8. Teilnetzwerk Positionen, fig.height=5, fig.width=10, message=FALSE, warning=FALSE, paged.print=FALSE}

library(igraph)
el <- read.csv("https://raw.githubusercontent.com/tomllb/SpaceXNetzwerk/master/edge.csv", header=T, as.is=T, sep = ",")
nodes <- read.csv("https://raw.githubusercontent.com/tomllb/SpaceXNetzwerk/master/node.csv", header=T, as.is=T, sep = ",")
edgematrix <-as.matrix(el)

space1 <- graph_from_data_frame(d=edgematrix, vertices=nodes, directed=T)
space

#Teilnetzwerk erstellen
ceouvorstand <- subgraph.edges(space1, E(space1)[position==" 1"]) 
ceouvorstand

präsident <- subgraph.edges(space1, E(space1)[position==" 2"]) 
präsident

directorchief <- subgraph.edges(space1, E(space1)[position==" 5"]) 
directorchief


#Visualisierung
plot(ceouvorstand,
    edge.arrow.size=.3,
     vertex.size=7,
     vertex.color="#F5F6CE",
     layout=layout_nicely,
     edge.color="black",
     main="Teilnetzwerk CEO & Vorstand")

plot(präsident,
     edge.arrow.size=.3,
     vertex.size=7,
     vertex.color="#F5F6CE",
     layout=layout_nicely,
     edge.color="black",
     main="Teilnetzwerk Präsident/in")

plot(directorchief,
     edge.arrow.size=.3,
     vertex.size=7,
     vertex.color="#F5F6CE",
     layout=layout_nicely,
     edge.color="black",
     main="Teilnetzwerk Vorstandsmitglieder")



# definiert die Farbe der Relation
E(space1)[E(space1)$position == " 1"]$color <- "red" 
E(space1)[E(space1)$position == " 2"]$color <- "99"
E(space1)[E(space1)$position == " 3"]$color <- "yellow"
E(space1)[E(space1)$position == " 4"]$color <- "#FF00FF" 
E(space1)[E(space1)$position == " 5"]$color <- "grey" 
E(space1)[E(space1)$position == " 6"]$color <- "black" 



# Visualisierungsparameter festlegen
par(mar=c(0,0,1,0)) 

plot(space1,
     asp=0,
     edge.arrow.size=.2,
     vertex.color="white",
     vertex.frame.color="grey",
     vertex.size=5,
     layout=layout_with_kk,
     edge.curved=curve_multiple(space1),
     main="Gesamtnetzwerk mit Positionen der Akteure",
     sub="CEO=Red, Präsident=Green, Chefingenieur=Yellow, Weitere Ingenieure=Lila, Vorstandsmitgieder=Grey, Member=Black")



```

Die Teilnetzwerke verdeutlichen die verschiedenen Positionen in Raumfahrtunternehmen. In Raumfahrtunternehmen wie SpaceX und CSA gibt es jeweils einen CEO/Vorstandsvorsitzenden, in der deutschen Raumfahrt existieren jedoch mehrere Vorstandsvorsitzende und einen "Head of Office" gibt es hier nicht. Auch zu beachten ist die große Anzahl von Vorstandsmitgliedern in der NASA, welche jedoch keinen CEO oder "Head of Office" aufweist. Im letzten Teilnetzwerk werden im gesamten Netzwerk anhand von Farben die Positionen dargestellt. Hier wird nochmal allgemein verdeutlicht, wie einzelne Mitglieder zum Unternehmen stehen.


```{r 8. Cluster im Netzwerk, fig.height=7, fig.width=12, message=FALSE, warning=FALSE, paged.print=FALSE}
# Anzahl der Clusters im Netzwerk
clusters(space)

#Komponenten werden aufgetrennt
space_cluster <- decompose.graph(space)
space_cluster

#...und neu benannt
space_cluster1 <- space_cluster [[1]]
space_cluster1

#Erstellung eines Walktrap-Cluster
?cluster_walktrap()
cl <- cluster_walktrap(space_cluster1)
modularity(cl)
membership(cl)
par(mfrow=c(1,2), mar=c(0,0,2,1)) 
plot(cl, space_cluster1, 
     main="Walktrapcluster des Netzwerkes",
     vertex.size=5,
     vertex.label=NA)

#Erstellung eines Edge Betweenness Cluster
?cluster_edge_betweenness()
eb <- cluster_edge_betweenness(space_cluster1)
eb
plot(eb, space_cluster1, 
     main="Edge Betweenness Cluster des Netzwerkes",
     vertex.size=5,
     vertex.label=NA)

#Zusatz: Degree und Betweenness-Zentralität
degree1 <- degree(space, normalized=T)
degree1
betweenness1 <- betweenness(space, normalized=T)
betweenness1
 
par(mfrow=c(1,2), mar=c(0,0,2,1)) 

#Visualisierung der Werte
plot(space,
     layout=layout_nicely,
     vertex.size=degree1*50,
     vertex.label=NA,
     vertex.color="blue",
     vertex.frame.color=NA,
     edge.color="black",
     main = "Degree-Verteilung")
plot(space,
     layout=layout_nicely,
     vertex.size=betweenness1*50,
     vertex.label=NA,
     vertex.color="orange",
     vertex.frame.color=NA,
     edge.color="black",
     main = "Closeness")
par(mfrow=c(1,2), mar=c(0,0,2,1)) 
par(mfrow=c(1,1), mar=c(0,0,2,1)) 
```

# Schlussfolgerung

Das ***Walktrapcluster*** zeigt hier die unterschiedlichen kleinen Gruppen im Netzwerk anhand der Dichte der verbundenen Knoten. Deutlich werden die einzelnen Gruppen der Organisationen und deren Mitglieder. 

Das ***Edge-Betweennesscluster*** ist der nächste Schritt. Dieses Cluster verdeutlicht, wie sehr die Cluster miteinander verbunden sind. Dadurch wird ein neues Cluster erhoben. Erkennen kann man das anhand des roten Bereiches, welcher SpaceX und NASA darstellt. 

## Erklärung
***Cluster*** bezeichnen die Untergruppen eines Netzwerks (Beck, 2013).


```{r 9. Ego Netzwerk höhster Degreewert & höhster Betweennesswert, fig.height=5, fig.width=10, message=FALSE, warning=FALSE, paged.print=FALSE}
#SpaceX hat die meisten verbundenen Knoten (22)
ego_size(space)
#SpaceX hat als Knoten den höchsten Degree Wert (21)
degree(space)
#SpaceX hat auch den höhsten Betweennesswert (89)
betweenness(space)

#Erstellung des Ego-Netzwerkes von SpaceX
spaceXego <- make_ego_graph(space, order = 1, nodes = V(space)$name == "SPACEX", mode ="all")
spaceXego

spaceXego1 <- spaceXego [[1]]
spaceXego1

V(spaceXego1)[V(spaceXego1)$type == "1"]$color <- "white"
V(spaceXego1)[V(spaceXego1)$type == "2"]$color <- "grey"
V(spaceXego1)[V(spaceXego1)$type == "3"]$color <- "#F5F6CE"


plot(spaceXego1,
     layout=layout_with_kk,
     vertex.label=V(space)$id,
     vertex.label.color="black",
     edge.color="black",
     main="Ego Netzwerk von SpaceX")
```

In diesem Teilnetzwerk schauen wir uns gezielt den SpaceX Vorstand und deren Projekte an, da diese den größten Degree-Wert aufweisen. Außerdem besitzt SpaceX auch den höhsten Betweennesswert. Der Vorstand besteht aus 15 Mitgliedern, mit einem Frauenanteil von 20%.

## Erklärung
Mit der ***Betweennness-Zentralität*** kann das Potential eines Knotens dargestellt werden, die Kommunikation entlang der Kanten im Netzwerk zu kontrollieren. Diese ist umso höher, je öfter der untersuchte Knoten in den kürzesten Verbindungen zwischen allen anderen Knoten im Netzwerk enthalten ist. Der untersuchte Knoten hätte somit eine Wichtige Vermittlerrolle für den Informationsaustausch im Netzwerk. (Metz, 2017) Es wird analysiert, inwiefern ein Knotenpaar strukturell abhängig ist von einem weiteren Knoten. (Zimmermann & Steinebach, 2018)

Der ***Degree-Wert*** bezieht sich darauf, wie viele Verbindungen ein Knoten hat. Asymetrische Netzwerke lassen sich dabei in indegrees, also empfangene Beziehungen und outdegrees, von dem Knoten ausgehende Beziehungen unterteilen. (Beck, 2013)

Die Zahl der direkten Nachbarn eines Knotens wird durch die ***Degree-Zentralität*** gemessen. Akteure mit einer großen Nachbarschaft sind also Zentral nach Degree. So kann das Potential eines Akteurs für das Netzwerk abgeschätzt werden. (Stegbauer & Häußling, 2010)


```{r 10. Closeness, Eigenvector und K-Core im Netzwerk, fig.height=7, fig.width=12, message=FALSE, warning=FALSE, paged.print=FALSE}
#Closenesswert
closeness(space)
#Eigenvector
eigen_centrality(space)
#K-Core
coreness(space)
```

# Schlussfolgerung:

Der *Closenesswert* ist unter 0 da die Akteure eine relativ geringe Beziehung ausweisen und daher nicht eng miteinander verbunden sind. Da es sich hierbei um ein geschäftliches Verhältnis handelt, können wir nicht beurteilen, wie die einzelnen Akteure untereinander aufgestellt sind.

Der *Eigenvektor* der Akteure liegt auch unter 0. Jediglich der Knoten *SpaceX* besitzt einen Eigenvektor von 1.

Bei den *Cornesswerten* besitzten mehrere Knoten bis zu zwei andere Verbindungen. Beispiele wären *Patricia Cooper* oder die Organisation *JAXA*. Vorallem die Organisationen haben erhöte Cornesswerte, da sich dort die meisten Knoten treffen.

## Erklärung

Die ***Closeness-Zentralität*** misst die Anzahl der kürzesten Pfade von einem Akteur zu allen anderen Akteuren. Je größer die Closeness-Zentralität eines Akteurs ist, umso schneller kann er sämtliche direkten und indirekten Kontakte erreichen (Sakschewski, o.J., Abschnitt 6, Herv. i. Org.)

Mit dem Zentralitätsmaß ***Eigenvektor*** wird ermittelt, wie gut eine Entität verbunden ist und wie stark der direkte Einfluss ist, den sie auf andere Entitäten im Netzwerk ausüben kann. Knoten mit einem hohen Eigenvektor-Maß sind mit wichtigen Knoten verbunden (IBM Corporation, 2017)

Die ***Closeness-Zentralität*** misst die Anzahl der kürzesten Pfade von einem Akteur zu allen anderen Akteuren. Je größer die Closeness-Zentralität eines Akteurs ist, umso schneller kann er sämtliche direkten und indirekten Kontakte erreichen (Sakschewski, o.J., Abschnitt 6, Herv. i. Org.)

***Coreness*** ist ein Maß, das bei der Identifizierung von eng miteinander verbundenen Gruppen innerhalb eines Netzwerks hilfreich ist. Der K-Core bezeichnet die Größe der Gruppen, deren Entitäten mit mindestens anderen Entitäten innerhalb der Gruppe verbunden sind (IBM Corporation, 2017).



```{r 11. Gesamtnetzwerk & Visualiserung, fig.height=5, fig.width=10, }
library(igraph)

el <- read.csv("https://raw.githubusercontent.com/tomllb/SpaceXNetzwerk/master/edge.csv", header=T, as.is=T, sep = ",")
nodes <- read.csv("https://raw.githubusercontent.com/tomllb/SpaceXNetzwerk/master/node.csv", header=T, as.is=T, sep = ",")

edgematrix <-as.matrix(el)

spacegesamt <- graph_from_data_frame(d=edgematrix, vertices=nodes, directed=T)
spacegesamt

?igraph.plotting

class(spacegesamt)
summary(spacegesamt)

#Differenzierung der Akteure durch Shapes und Color

#Aufteilung der Menschen
V(spacegesamt)[V(spacegesamt)$type == 1]$shape <- "circle"
V(spacegesamt)[V(spacegesamt)$type == 1]$color <- "white"
V(spacegesamt)[V(spacegesamt)$type == 1]$frame.color <- "red"


#Aufteilung der Organisationen
V(spacegesamt)[V(spacegesamt)$type == 2]$shape <- "square"
V(spacegesamt)[V(spacegesamt)$type == 2]$color <- "grey"

#Aufteilung der Projekte
V(spacegesamt)[V(spacegesamt)$type == 3]$shape <- "rectangle"
V(spacegesamt)[V(spacegesamt)$type == 3]$color <- "#F5F6CE"

V(spacegesamt)[V(spacegesamt)$type == 4]$shape <- "sphere"
V(spacegesamt)[V(spacegesamt)$type == 4]$color <- "#CECEF6"

#Visuelle Effekte
V(spacegesamt)[V(spacegesamt)$name]$label.color <- "black"

#Personen, die in mehreren Organisationen waren
V(spacegesamt)[V(spacegesamt)$name == "Gwynne Shotwell" ]$color <- "#9FF781"
V(spacegesamt)[V(spacegesamt)$name == "Brian Bjelde"]$color <- "#9FF781"
V(spacegesamt)[V(spacegesamt)$name == "Lars Blackmore"]$color <- "#9FF781"


#Visualisierung der Daten
plot(spacegesamt,
     main="Finale Gesamtvisualisierung des Netzwerkes",
     asp=0.5,
     layout=layout_with_kk,
     vertex.label=V(spacegesamt)$id,
     vertex.size=7,
     vertex.label.family = "Helvetica",
     edge.arrow.size=0.4,
     edge.color="black",
     edge.curved=curve_multiple(spacegesamt),
     sub="Kreis = Mensch, Quadrat = Organisation/Projekt, Sphere = Universität")


```

# Gesamtnetzwerk

Im letzten Netzwerk erkennt man die entgültige und finale Darstellung des Netzwerkes. Anhand der unterschiedlichen Formen kann man klar und strukturiert die verschiedenen Akteurestypen erkennen und unterscheiden. Zusätzlich wurden die Knoten *Brian Bjelde*, *Gwynne Shotwell* *Lars Blackmore* grün markiert, da diese Schnittstellen zu anderen Organisationen besitzen. Zusätzlich erkennt man die verschiedenen Universitäten, an denen manche Akteure in der Vergangenheit studiert haben.

# 12. Diskussion: Fazit, Limitationen und Ausblick

Am Ende der Netzwerkforschung wurde festgestellt, dass die Akteure der einzelnen Raumfahrtunternehmen nur sehr sporadisch vernetz sind. Die hauptsächliche Verbindung wird durch gemeinsame Projekte wie die ISS hergestellt. Dieses Netzwerk bildet allerdings nur die Geschäftsbeziehungen der Akteure ab und kann deswegen keine Aussage über private Beziehungen der Personen geben. Ein kompletter Überblick über die Vernetzung kann also nicht garantiert werden. Ein Ausblick kann schwierig gegeben werden, da es sich um schwankende Organisationen handelt, die natürlich auch Profit generieren und öfters auch eigene Unternehmenskulturen besitzen. Ein Austausch in solchen Branchen kann sich als schwierig gestalten, denn Verträge meistens Sperrfristen von durchschnittlich zwei Jahren aufweisen. 

# Anlage

## Literatur

Baur, N. (2014). *Netzwerkdaten*. Wiesbaden: Springer Fachmedien Wiesbaden

Beck, M. (2013).  *Netzwerken – Bildungsmaterialien der Rosa-Luxemburg-Stiftung*. Berlin

Metz, T. (2017). *Netzwerkanalyse* in Jäckle, S. (Hrsg.) *Neue Trends in den Sozialwissenschaften* (S. 203-237). Wiesbaden: Springer Fachmedien Wiesbaden

Stegbauer, C., Häußling, R. (Hrsg.) (2010). *Handbuch Netzwerkforschung*. Wiesbaden: Springer Fachmedien Wiesbaden 

Zimmermann, J., Steinebach, O. (2018). *Die Methodik der sozialen Netzwerkanalyse - dargestellt am Beispiel der internationalen Rechnungslegung*. WiSt Wirtschaftswissenschaftliches Studium (12), 19-26

## Codebuch

https://github.com/tomllb/SpaceXNetzwerk/blob/master/Codebuch.md

## Datenmaterial und Skript

Datenerhebung erfolgte größtenteils über LinkedIn

<https://en.wikipedia.org/wiki/List_of_private_spaceflight_companies>
<https://dst.jpl.nasa.gov/control/team.htm>
<https://de.wikipedia.org/wiki/SpaceX#Management>
<https://www.crunchbase.com/organization/space-exploration-technologies/people>
<https://pitchbook.com/profiles/company/46488-07>


## Team, Arbeitsaufwand und Lessons Learned

Recherche der Daten: 18 Hours
Anfertigung Forschungsbericht: 25 Hours

# Was haben wir gelernt?

*Ricci:* Spannendes Thema wie vernetzt die Welt ist vor allem auch in unserer Forschung der Raumfahrtunternehmen. Wenn man denkt, es ist keine Vernetzung da, ist doch öfters mehr vernetzt als geglaubt.

*Sebastian:* Man darf nie aufgeben beim Recherchieren! Denn man findet, egal wo, doch noch gute und spannende Quellen. Frustrationstoleranz hat sich enorm gesteigert.

*Raouf:* Ich habe gelernt,dass egal wo oder wann, immer eine Vernetzung zwischen Menschen vorhanden ist. Egal ob aktiv oder passiv.

*Tom:* Ich habe RStudio vertieft und finde es spannend, wie komplex doch Netzwerke sind und sich visualisieren lassen.  




